臺灣高等法院臺中分院刑事判決　　　　　　　　　九十四年度上易字第一四三號
　　上　訴　人　臺灣苗栗地方法院檢察署檢察官
　　被　　　告　甲○○
右上訴人因被告竊盜案件，不服臺灣苗栗地方法院九十三年度易字第六一二號中華民
國九十三年十一月三十日第一審判決（起訴及移
署九十三年度偵字第三六八四、三九０七號）提起上訴，並經檢察官移
理（臺灣苗栗地方法院檢察署九十三年度偵字第四四一八、九十四年度偵字第一八八
號），本院判決如左：
    主      文
原判決撤銷。
甲○○連續攜帶兇器竊盜，累犯，處有期徒刑壹年。
破壞剪貳支、美工刀、一字起子、鉗子各壹支、手套壹雙均沒收。
    事      實
一、甲○○前因竊盜、妨害公務等案件，經法院分別判處有期徒刑九月、五月，定應
    執行刑有期徒刑一年確定，甫於民國九十二年四月二日縮短刑期假釋出獄，假釋
    期間交付保護管束，並於九十二年四月八日假釋期滿未經撤銷假釋視為執行完畢
    。猶不知悔改，復基於為自己不法所有之概括犯意，先後於：(1)九十三年十月六
    日下午二時許，在苗栗縣頭屋鄉○○村○鄰○區○○道路，持其所有，客觀上足
    供兇器使用之破壞剪、美工刀各一支，剪斷臺灣電力股份有限公司所架設之電纜
    電線長約一百五十七公尺而竊取之；嗣於同日下午三時十五分許，在同村卅五號
    南榮工地水池旁，處理上揭竊得電線時，為黃運鴻發現，報警處理而查獲。(2)同
    年月二十八日上午十時許，在苗栗縣頭屋鄉象山村十五鄰七十六號旁，以徒手方
    式竊取乙○○所有之不鏽鋼板四片（價值約新台幣二萬元），得手後，甲○○以
    其所有車牌號碼ＳＣＣ─五二○號輕型機車後接手推車之方式，欲載運回家，供
    圍雞寮之用，嗣於同日上午十一時三十分許，在上開地點為警查獲，並扣得上述
    不銹鋼板四片。(3)同年十一月二十九日中午十二時四十分許，駕駛其向曾勝雄借
    得之自小客車，至苗栗縣造橋鄉豐湖村十二鄰阿義埤二十四號丙○○住處，徒手
    竊取丙○○屋內所有之瓦斯桶一個，得手後將瓦斯桶搬到其駕駛之自小客車上，
    欲駕車逃逸之際，為丙○○發覺報警查獲。(4)九十四年一月七日下午六時五十分
    許，攜帶其所有，客觀上足供凶器使用之一字起子、鉗子、破壞剪各一支，前往
    戊○○位於苗栗市○○路○段三六五號無人在內之廠址，自該廠後面之圍牆侵入
    後，自屋外竊取戊○○所有架設於門上之冷氣機一台，為警循附近民眾線報前往
    ，當場查獲始未得逞，並當場扣得前述手套一雙、一字起子、鉗子、破壞剪各一
    把。
二、案經苗栗縣警察局苗栗分局移送臺灣苗栗地方法院檢察署檢察官偵查起訴及移送
    臺灣苗栗地方法院及本院併案審理。
    理      由
一、訊據被告甲○○對於右揭連續竊盜之事實均坦承不諱，核與被害人乙○○、丙○○、戊○○於警詢時指訴被竊情節、證人黃運鴻、劉海金（公訴人誤為劉金海）
    、曾勝雄分別於警詢時證述情節大致相符，且有贓物認領保管單四紙、現場照片
    多幀、台電公司配電線路失竊現場調查報告表一紙附卷暨破壞剪二支、美工刀、
    起子、鉗子各一支及手套一雙扣案可證。上該證人警訊證述固屬審判外之陳述，
    然被告於本院調查證據時，對此並無異議，依刑事訴訟法第一百五十九條之五第
    二項、第一項之規定自得為證據；綜上，被告上述自白確與事實相符，而堪採信
    。是本案事證已臻明確，被告犯行洵堪認定。
二、被告先後四次竊盜犯行，依序係分別犯刑法第三百二十一條第一項第三款之攜帶
    兇器竊盜罪、同法第三百二十條第一項之普通竊盜罪、同法第三百二十條第一項
    之普通竊盜罪及同法第三百二十一條第二項、第一項第三款之攜帶兇器竊盜未遂
    罪。被告先後四次竊盜行為，時間緊接，所犯係基本構成要件相同之罪名，顯係
    基於概括之犯意為之，為連續犯，爰依刑法第五十六條之規定，從其中情節較重
    之偷電纜部分論以連續攜帶兇器竊盜罪。被告前因竊盜、妨害公務等案件，經法
    院分別判處有期徒刑九月、五月，定應執行有期徒刑一年確定，甫於九十二年四
    月二日因縮短刑期而假釋出獄，假釋期間交付保護管束，並於九十二年四月八日
    假釋期滿未經撤銷假釋視為執行完畢，有臺灣高等法院被告全國前案紀錄表在卷
    可按，其受有期徒刑之執行完畢後，五年以內再犯本件有期徒刑以上之罪，是為
    累犯，應依刑法第四十七條之規定加重其刑。起訴書被告犯罪事實文未載及，而
    為本院認定成罪部分，既與起訴書所載部分具有連續犯之裁判上一罪關係，自為
    起訴效力所及，本院應併予審判。原審以被告犯罪事證明確，予以論罪科刑，固
    非無見，惟未就與本案有裁判上一罪關係，經檢察官移送併辦部分（即事實欄一
    之(3)(4)犯行部分）併予審理，尚有未洽，檢察官據此上訴非無理由，應由本院予
    以撤銷改判。爰審酌被告前有竊盜之犯罪紀錄，並經執行完畢，竟再犯本件之竊
    盜罪，足徵其惡性非淺，暨其犯罪之動機、目的、手段，犯罪所生之危害等一切
    情狀，並參酌公訴人之具體求刑，量處如主文第二項所示之刑示懲。至扣案之破
    壞剪二支、美工刀、一字起子、鉗子各一支及手套一雙均係被告所有，且供本件
    犯罪所用之物乙節，業據被告陳明在卷，應依刑法第三十八條第一項第二款之規
    定併予宣告沒收。
據上論結，應依刑事訴訟法第三百六十九條第一項前段、第三百六十四條、第二百九
十九條第一項前段，刑法第五十六條、第三百二十一條第一項第三款、第四十七條、
第三十八條第一項第二款，判決如主文。
本案經檢察官丁○○到庭執行職務。
中      華      民      國      九十四  年      三      月      九      日
                                臺灣高等法院臺中分院刑事第五庭
                                      審判長法  官　袁　從　楨
                                            法　官　郭　同　奇
                  法　官　姚　勳　昌
右正本證明與原本無異。
不得上訴。
                                            書記官  洪  麗  華
中      華      民      國      九十四  年      三      月      十      日
中華民國刑法第三百二十一條
犯竊盜罪而有左列情形之一者，處六月以上、五年以下有期徒刑：
三  攜帶兇器而犯之者。
                                                                        Ａ
